【裁判字號】    99,消債聲,22
【裁判日期】    990831
【裁判案由】    聲請免責
【裁判全文】
臺灣嘉義地方法院民事裁定            99年度消債聲字第22號
債  務  人  丙○○
代  理  人  林春發律師
債  權  人  台新國際商業銀行股份有限公司
法定代理人  乙○○
債  權  人  板信商業銀行股份有限公司
法定代理人  子○○
債  權  人  第一商業銀行股份有限公司
法定代理人  辛○○
代  理  人  庚○○
債  權  人  遠東國際商業銀行股份有限公司
法定代理人  己○○
債  權  人  台北富邦商業銀行股份有限公司
法定代理人  丑○○
債  權  人  玉山商業銀行股份有限公司
法定代理人  癸○○
代  理  人  丁○○
債  權  人  戊○（台灣）商業銀行股份有限公司
法定代理人  甲○○
債  權  人  中國信託商業銀行股份有限公司
法定代理人  壬○○○○
上列當事人間聲請消費者債務清理事件，本院裁定如下：
    主  文
債務人丙○○不免責。
    理  由
一、按債務人有下列各款情形之一者，法院應為不免責之裁定，
    但債務人證明經普通債權人全體同意者，不在此限：一、於
    七年內曾依破產法或本條例規定受免責；二、隱匿、毀損應
    屬清算財團之財產，或為其他不利於債權人之處分；三、捏
    造債務或承認不真實之債務；四、因浪費、賭博或其他投機
    行為，致財產顯然減少或負擔過重之債務，而生開始清算之
    原因；五、於清算聲請前一年內，已有清算之原因，而隱瞞
    其事實，使他人與之為交易致生損害；六、明知已有清算原
    因之事實，非基於本人之義務，而以特別利於債權人中之一
    人或數人為目的，提供擔保或消滅債務；七、隱匿、毀棄、
    偽造或變造帳簿或其他會計文件之全部或一部，致其財產之
    狀況不真確；八、故意於財產及收入狀況說明書為不實之記
    載，或有其他故意違反本條例所定義務之行為，消費者債務
    清理條例第134 條定有明文。
二、本件債務人前依消費者債務清理條例規定聲請更生，雖經本
    院裁定於民國97年10月8 日15時起開始更生程序，惟債務人
    提出之更生方案未經債權人會議可決，復不具消費者債務清
    理條例第64條第1 項得由法院逕行認可之條件，而經本院裁
    定開始清算程序，並同時終止清算程序確定在案，有本院97
    年度消債更第108 號、97年度執消債更字第23號、99年度消
    債清字第8 號卷宗可稽。經查債務人前因負欠債權人新臺幣
    （下同）320 餘萬元，於95年6 月間與債權人達成協商，於
    98年12月21日提出更生方案記載負欠之無擔保及無優先權債
    務合計4,158,045 元（見執消債更第23號卷二第183 頁）。
    而查：(一)債務人遠東國際商業銀行股份有限公司之信用卡，
    分別於94年5 月20日在衣蝶百貨消費合計15,554元、6 月16
    、17日分別在遠東汽車百貨行、金弘笙汽車百貨消費合計
    7,510 元、6 月27日在遠東百貨股份有限公司消費合計達
    24,873元、8 月6 日在幽浮休閒視聽中心消費2,500 元、8
    月14日分別在新際3C資訊館、遠東汽車百貨行各消費4,315
    元、3,655 元、10月13日在珍保羅名店消費4,208 元，10月
    2 日在遠東汽車百貨嘉義店消費1,080 元、95年1 月9 日在
    遠東汽車百貨行消費合計2,511 元；(二)另於94年6 月間持玉
    山商業銀行股份有限公司信用卡預借現金合計達8 萬元，並
    在94年10月在新力國際股份有限公司及衣蝶百貨等處消費合
    計達22,126元；(三)持台北富邦商業銀行股份有限公司信用卡
    ，分別於94年4 月3 日在金弘笙汽車百貨消費4,998 元、4
    月24日在蘇活流行館消費4,232 元、5 月6 日在瑪格音樂飲
    食館消費合計2,750 元、10月9 日及10日在衣蝶百貨各消費
    5,008 元、1,394 元、10月11日在旭益汽車百貨（彰化門市
    ）消費3,550 元、12月21日在車麗屋汽車百貨有限公司消費
    26,379元；(四)又持戊○銀行信用卡於94年10月18日在遠東汽
    車百貨消費1,436 元、11月30日在蘇活流行館消費1,789 元
    、12月5 日在遠東百貨股份有限公司消費合計8,037 元、12
    月14日在遠東汽車百貨行7,943 元、12月22日在蘇活流行館
    消費3,253 元、12月29日在奇農名店、野牛谷牛仔名店各消
    費5,000 元、7,328 元、95年2 月7 日在車麗屋汽車百貨有
    限公司消費2,538 元、2 月17日郵購直銷3,800 元；(五)又持
    台新國際商業銀行股份有限公司信用卡在94年3 月4 日在遠
    東百貨股份有限公司嘉義分公司消費合計6,907 元、3 月15
    日在順發3C嘉義店消費3,573 元、3 月18日在燦坤3C嘉義店
    消費6,556 元、3 月23日分別在橋品電腦嘉義站前店、順發
    3C嘉義店各消費43,280元、4,989 元等情，有各該銀行陳報
    狀所附消費明細可按。
三、經核債務人93年8 月至94年2 月間實領薪資26,000元，每月
    交通費8,000 元至11,000元，每月透支37,000元至4 萬元等
    情，業經債務人於聲請更生時陳報在卷，又債務人95年4 月
    間任職於連輝藥品有限公司，每月薪資約24,000元，亦有財
    產及收入狀況說明書可按（見消債更卷第108 頁、第12頁）
    ，且其自陳係因日常生活週轉始借款支付等（見消債更卷16
    頁至第19頁），於此入不敷出之際，卻超出自己清償範圍，
    持續在各百貨公司、汽車百貨行、3C產品及服飾名店等為高
    額消費，顯係因浪費行為，致財產顯然減少或負擔過重之債
    務。此外債權人第一商業銀行股份有限公司、板信商業銀行
    股份有限公司、遠東國際商業銀行股份有限公司、玉山商業
    銀行股份有限公司、中國信託商業銀行股份有限公司、台北
    富邦商業銀行股份有限公司、戊○（臺灣）商業銀行股份有
    限公司及台新國際商業銀行股份有限公司均未同意債務人免
    責，有各該債權人陳報狀在卷可按。則揆諸消費者債務清理
    條例第134 條第4 款之規定，本件債務人應不得免責，爰裁
    定如主文。
中    華    民    國    99    年    8     月    31    日
                  民事第一庭  法  官  林望民
上為正本係照原本作成。
如不服本裁定，應於裁定送達後10日內以書狀向本院提出抗告，
並繳納抗告費新臺幣1,000 元。
中    華    民    國    99    年    8     月    31    日
                              書記官  吳明蓉

司法院資訊處製作；財團法人民間司法改革基金會備份。
